---
title: "Informe Control Piloto"
author: "J Davyt-Colo"
date: "26/5/2022"
output:
  html_document:
    df_print: paged
  pdf_document: default
---

```{r setup, include=FALSE}
knitr::opts_chunk$set(echo = FALSE, warning = FALSE, message = FALSE)
```


```{r}
library(tidyverse)
```



```{r}
library(lubridate)

encuestaA_May_30 <- read_csv(here::here("Pilots/Superintendencia_de_Pensiones/data/30052022/encuestaA_May 30.csv")) %>% 
  mutate(fecha = lubridate::as_date(EndDate, format = "%Y-%m-%d"),
         sitioderivado = stringi::stri_sub(UID, -1),
         useridn = as.numeric(useridn)) %>%
  dplyr::filter(fecha  == "2022-05-20" | fecha  == "2022-05-27") %>%
  filter(is.na(useridn)==FALSE) %>%
  select(-StartDate,
         -EndDate,
         -Status,
         -IPAddress,
         -Progress,
         -`Duration (in seconds)`,
         -Finished,
         -RecordedDate,
         -ResponseId,
         -RecipientLastName,
         -RecipientFirstName,
         -RecipientEmail,
         -ExternalReference,
         -LocationLatitude,
         -LocationLongitude,
         -DistributionChannel,
         -UserLanguage) %>% distinct()
encuestaA_May_30 <- encuestaA_May_30[,colSums(is.na(encuestaA_May_30))<nrow(encuestaA_May_30)]


encuestaB_Privada_May30 <- read_csv(here::here("Pilots/Superintendencia_de_Pensiones/data/30052022/encuestaB_Privada_May30.csv")) %>% 
  mutate(fecha = lubridate::as_date(EndDate, format = "%Y-%m-%d"),
         encuesta = "B_Privada",
         uemail = as.numeric(uemail)) %>%
  dplyr::filter(fecha  == "2022-05-20" | fecha  == "2022-05-27") %>%
  filter(is.na(uemail)==FALSE) %>%
  select(fecha,
         encuesta,
         contains("Comp"),
         uemail, 
         UID,
         InfoUtil_1, 
         InfoAbruma2_1, 
         Curiosity_1, 
         Confidence_1 , 
         total_reward)
encuestaB_Privada_May30 <- encuestaB_Privada_May30[,colSums(is.na(encuestaB_Privada_May30))<nrow(encuestaB_Privada_May30)]

encuestaB_Publica_May30 <- read_csv(here::here("Pilots/Superintendencia_de_Pensiones/data/30052022/encuestaB_Publica_May30.csv")) %>% 
  mutate(fecha = lubridate::as_date(EndDate, format = "%Y-%m-%d"),
         encuesta = "B_Publica",
         uemail = as.numeric(uemail)) %>%
  dplyr::filter(fecha  == "2022-05-20" | fecha  == "2022-05-27") %>%
    filter(is.na(uemail)==FALSE) %>%
  select(fecha,
         encuesta,
         contains("Comp"),
         uemail, 
         UID,
         InfoUtil_1, 
         InfoAbruma2_1, 
         Curiosity_1, 
         Confidence_1 , 
         total_reward)
encuestaB_Publica_May30 <- encuestaB_Publica_May30[,colSums(is.na(encuestaB_Publica_May30))<nrow(encuestaB_Publica_May30)]

encuestaC_Privada_May30 <- read_csv(here::here("Pilots/Superintendencia_de_Pensiones/data/30052022/encuestaC_Privada_May30.csv")) %>% 
  mutate(fecha = lubridate::as_date(EndDate, format = "%Y-%m-%d"),
         encuesta = "C_Privada",
         uemail = as.numeric(uemail)) %>%
  dplyr::filter(fecha  == "2022-05-20" | fecha  == "2022-05-27") %>%
  filter(is.na(uemail)==FALSE) %>%
  select(fecha,
         encuesta,
         contains("Comp"),
         uemail, 
         UID,
         InfoUtil_1, 
         InfoAbruma2_1)
encuestaC_Privada_May30 <- encuestaC_Privada_May30[,colSums(is.na(encuestaC_Privada_May30))<nrow(encuestaC_Privada_May30)]

encuestaC_Publica_May30 <- read_csv(here::here("Pilots/Superintendencia_de_Pensiones/data/30052022/encuestaC_Publica_May30.csv")) %>% 
  mutate(fecha = lubridate::as_date(EndDate, format = "%Y-%m-%d"),
         encuesta = "C_Publica",
         uemail = as.numeric(uemail)) %>%
  dplyr::filter(fecha  == "2022-05-20" | fecha  == "2022-05-27") %>%
  filter(is.na(uemail)==FALSE) %>%
  select(fecha,
         encuesta,
         contains("Comp"),
         uemail, 
         UID,
         InfoUtil_1, 
         InfoAbruma2_1,)
encuestaC_Publica_May30 <- encuestaC_Publica_May30[,colSums(is.na(encuestaC_Publica_May30))<nrow(encuestaC_Publica_May30)]
```


```{r}
encuestaB_Privada_May30 <- encuestaB_Privada_May30 %>%
  mutate(
    ncomp1 = ifelse(Comp1.RP=="No", 1, 0),
    ncomp2=ifelse(Comp2.RP=="Solicitar el Certificado de Saldo en la AFP", 1, 0),
    ncomp3=ifelse(Comp3.RP=="No", 1, 0),
    ncomp4=ifelse(Comp4.RP=="Para comparar todas las ofertas de pensión disponibles en un sólo lugar", 1, 0),
    ncomp5=ifelse(Comp5.RP=="Sí", 1, 0),
    ncomp6=ifelse(Comp6.RP=="Es voluntario", 1, 0),
    ncomp7=ifelse(Comp7.RP=="El/la afiliado/a", 1, 0),
    ncomp8=ifelse(Comp1.RV=="No", 1, 0),
    ncomp9=ifelse(Comp2.RV=="Solicitar el Certificado de Saldo en la AFP", 1, 0),
    ncomp10=ifelse(Comp3.RV=="No", 1, 0),
    ncomp11=ifelse(Comp4.RV=="Para comparar todas las ofertas de pensión disponibles en un sólo lugar", 1, 0),
    ncomp12=ifelse(Comp5.RV=="Sí", 1, 0),
    ncomp13=ifelse(Comp6.RV=="Es voluntario", 1, 0),
    ncomp14=ifelse(Comp7.RV=="La Compañía de Seguros", 1, 0),
    ncomp15=ifelse(Comp1.MM=="No", 1, 0),
    ncomp16=ifelse(Comp2.MM=="Solicitar el Certificado de Saldo en la AFP", 1, 0),
    ncomp17=ifelse(Comp3.MM=="No", 1, 0),
    ncomp18=ifelse(Comp4.MM=="Para comparar todas las ofertas de pensión disponibles en un sólo lugar", 1, 0),
    ncomp19=ifelse(Comp5.MM=="Sí", 1, 0),
    ncomp20=ifelse(Comp6.MM=="Es voluntario", 1, 0),
    ncomp21=ifelse(Comp7.MM=="Ambos: la Compañía de Seguros y el/la afiliado/a", 1, 0) 
    )


ncomp<- encuestaB_Privada_May30 %>% select(contains("ncomp"))
encuestaB_Privada_May30$correct_response <-rowSums(ncomp,na.rm = T)

encuestaB_Privada_May30 <- encuestaB_Privada_May30 %>%
  mutate(
    correct_response = rowSums(ncomp, na.rm = T)
  ) %>%
  select(everything(), -contains("comp"))
rm(ncomp)

#table(encuestaB_Privada_May30$correct_response)
```

```{r}
encuestaB_Publica_May30 <- encuestaB_Publica_May30 %>%
  mutate(
    ncomp1<-ifelse(Comp1.PP=="A partir de los 65 años", 1, 0),
    ncomp2<-ifelse(Comp2.PP=="Tener ClaveÚnica", 1, 0),
    ncomp3<-ifelse(Comp3.PP=="Sí", 1, 0),
    ncomp4<-ifelse(Comp4.PP=="A través del Estado con los impuestos", 1, 0),
    ncomp5<-ifelse(Comp5.PP=="Por encontrarse dentro del 9% de mayores ingresos", 1, 0),
    ncomp6<-ifelse(Comp6.PP=="No", 1, 0),
    ncomp7<-ifelse(Comp7.PP=="$1.000.000", 1, 0)
  )

ncomp<- encuestaB_Publica_May30 %>% select(contains("ncomp"))

encuestaB_Publica_May30 <- encuestaB_Publica_May30 %>%
  mutate(
    correct_response = rowSums(ncomp, na.rm = T)
  ) %>%
  select(everything(), -contains("comp"))
rm(ncomp)
```


```{r}
segundas_encuestas <- bind_rows(encuestaB_Privada_May30, encuestaB_Publica_May30,
                            encuestaC_Publica_May30)
```


```{r}
encuestas <- encuestaA_May_30 %>%
  left_join(segundas_encuestas, by = c("useridn" = "uemail"))  %>%
  mutate(second = ifelse(is.na(encuesta)==TRUE, "sin segunda encuesta", encuesta))
encuestas <- encuestas[,colSums(is.na(encuestas))<nrow(encuestas)]

encuestas <- encuestas[,colSums(is.na(encuestas))<nrow(encuestas)]
```

```{r}
#names(encuestaB_Publica_May30)
```


```{r}
delete.na <- function(DF, n=0) {
  DF[rowSums(is.na(DF)) <= n,]
}
#get data
sitios <-
  list.files(path = here::here("Pilots/Superintendencia_de_Pensiones/data/30052022"),
             pattern = "Clicks", 
             full.names = T) %>% 
  map_df(~read_csv(., col_types = cols(.default = "c"))) %>%
  unite("inicio_wix", c("inicio_wix.p1", "inicio_wix.p2", "inicio_wix.p3", "inicio_wix.p4", "inicio_wix.p5", "inicio_wix.p6"), na.rm = TRUE, remove = FALSE)

sitios <- sitios[,colSums(is.na(sitios))<nrow(sitios)]

sitios <- delete.na(sitios, 184)

sitios <- sitios %>%
  mutate(useridn = as.numeric(gsub("-", "" , substr(userid, 1,4))),
         sitio= stringi::stri_sub(userid, -1),
         fecha = lubridate::as_date(`Created date`, format = "%Y-%m-%d"))  %>%
  filter(useridn != 0)
```


```{r}
# z2 <- as.data.frame(Map(x = strsplit(names(pilot_data), '[.]+'), 
#                         DATA = pilot_data, 
#                         f = function(x,DATA){
#                           setNames(replicate(length(x), DATA, simplify = FALSE),x  )}
# ))
```


## Control All data

### Contestaron la encuesta A

```{r}
c("cantidad de usuarios únicos", length(unique(encuestas$useridn)))
```

```{r}
c("cantidad de registros en A", dim(encuestaA_May_30)[1])

c("cantidad de usuarios únicos en A", length(unique(encuestaA_May_30$useridn)))
```


### Realizaron la etapa de los sitios

Derivados a sitios:

```{r}
#ID sin sitio
sins <- table(is.na(encuestas$sitioderivado), encuestas$fecha.x)
rownames(sins) <- c("Derivado a sitio", "No derivado a sitio")

library(kableExtra)

knitr::kable(sins, 'html')
encuestas$control <- ifelse(is.na(encuestas$sitioderivado)==TRUE, "no wix", 1)
#table(encuestas$control)
```

--> se desprende que no hay personas sin ser derivadas a un sitio en la sesión del 27/05

¿Quiénes son los casos no derivados?


```{r}
pilot_data <- encuestas %>%
  full_join(sitios, by = "useridn") %>% 
  filter(useridn != 0)
```


```{r}
zi <- pilot_data %>% filter(useridn != 0)  %>% group_by(useridn) %>% summarise(n = n())
```


```{r}
print(a <- encuestas %>%
  filter(is.na(sitioderivado)==TRUE) %>% select(useridn) %>% distinct())
```

¿Llegaron a wix?

```{r}
sitios %>%
  filter(useridn == a$useridn) %>% select(useridn)
```
--> Se desprende que no llegaron

Estos no derivados al sitio: ¿Llegaron a la segunda encuesta?

```{r}
encuestas %>%
  filter(is.na(sitioderivado)==TRUE) %>% select(encuesta)
```

--> Ninguno hizo la segunda encuesta

¿A qué sitio deberían haber llegado?

```{r}
encuestas %>%
  filter(is.na(sitioderivado)==TRUE) %>% select(useridn, website) %>% distinct()
```
### Quienes realmente navegaron por el sitio

```{r}
nav <- table(!is.na(pilot_data$sitio), pilot_data$sitioderivado)
row.names(nav) = c("no navegaron", "navegaron")
nav
```

```{r}

```


```{r}
pilot_data <- pilot_data %>%
  full_join(zi) %>%
  mutate(control2 =case_when(
  is.na(sitioderivado) ~ "no llega a wix",
  is.na(sitio) ~ "no navega",
  TRUE ~ "otro"),
  control3 = ifelse(n == 2, "duplicado", control2)) 
#table(pilot_data$control3)
```


### Terminaron la etapa de los sitios

Porque clickearon el boton de contestar/no contestar

```{r}
# z <- as.data.frame(Map(x = strsplit(names(mydf), '[_.]+'), 
#                   DATA = mydf, 
#                   f = function(x,DATA){
#                     setNames(replicate(length(x), DATA, simplify = FALSE),x  )}
j1 <- sitios %>%
  select(useridn, fecha, matches("^(n|y)_contestar"))
j2 <- sitios %>%
  select(useridn, fecha, matches("^(n|y)_contestar"))  %>%
  pivot_longer(cols=c(y_contestar.p1,y_contestar.p2,y_contestar.p3,y_contestar.p4,
                      y_contestar.p5,y_contestar.p6, y_contestar.p7, y_contestar.p8), values_to = "y_contestar") %>% select(-name) %>% distinct() 
j2 <- delete.na(j2, 2)

j2 <- j2 %>%
  pivot_longer(cols=c(n_contestar.p2,n_contestar.p3), values_to = "n_contestar") %>% 
  select(-name) %>% distinct() 
j2 <- delete.na(j2, 1)
j <- j2 %>% group_by(useridn) %>% mutate(n=n()) %>%
  select(n_contestar) %>% distinct() %>% na.omit()
j3 <- j2 %>% select(useridn, y_contestar) %>% distinct() %>% na.omit() %>%
  full_join(j) %>%
  mutate(contesta = case_when(
    is.na(y_contestar)  ~ "C",
    is.na(n_contestar)  ~ "B",
    TRUE ~ "B y C"
  ),
  terminaron = "si") %>% 
  full_join(sitios, by="useridn")
```
¿Cuántos terminaron de navegar por el sitio?
```{r}
table(!is.na(j3$terminaron))
```
Los que no terminaron estan en el sitio:

```{r}
table(!is.na(j3$terminaron), j3$sitio)
```

De los TRUE ¿Qué encuestas realizaron?

```{r}
table(j3$contesta)
```
```{r}
table(j3$contesta, j3$fecha)
```


### Llegaron a la segunda encuesta

```{r}
pilot_data3 <- j3 %>% select(!matches("^(n|y)_contestar")) %>%
  full_join(encuestas, by = "useridn") %>%
  filter(useridn !=0)
  
table(pilot_data3$enc != "NANANA")
```

```{r}
contestarontodo <- table(is.na(pilot_data3$contesta), pilot_data3$encuesta != "NANANA")

rownames(contestarontodo) <- c("Contesta y/n sitio", "No Contesta y/n sitio")
#colnames(contestarontodo) <- c("No tiene registro C o B", "Tiene registro C o B")
library(kableExtra)

knitr::kable(contestarontodo, 'html') 
```

### Duplicados

Hay dos motivos de duplicados:

1 - Realizan encuesta B y C: 1220 y 1499

2 - Aparece una línea completa de NA en B_Privada: 1499 y 9434



```{r}
segundas_encuestas <- bind_rows(encuestaB_Privada_May30, encuestaB_Publica_May30,
                            encuestaC_Publica_May30)
duplicados <- segundas_encuestas %>%
  filter(uemail %in% c(1220, 1499, 7522, 9434)) %>% arrange(uemail)
knitr::kable(duplicados) %>% kableExtra::kable_styling()
```
